臺灣臺南地方法院刑事判決             100年度訴字第1365號
公  訴  人  臺灣臺南地方法院檢察署檢察官
被      告  王志村
上列被告因妨害自由案件，經檢察官提起公訴（100年度偵字第1
0913號），本院判決如下：
    主  文
王志村犯剝奪人之行動自由罪，處有期徒刑參月，如易科罰金，
以新臺幣壹仟元折算壹日。
    事  實
一、王志村與楊鈺萍前為男女朋友關係，因楊鈺萍在臺南市安平
    區「龍成飯店」承租之套房因租約到期，王志村於民國（下
    同）100年7月19日下午5時許，協助楊鈺萍將行李及生活用
    品搬至王志村位在臺南市○○區○○路727巷16號8樓之8住
    處內，然王志村因見楊鈺萍收到異性友人之簡訊而懷疑伊另
    結新歡，乃於翌日（20日）下午3時許，駕駛車號5490－ZZ
    號自小客車載楊鈺萍前往他處談判，雙方之後達成協議，楊
    鈺萍乃於同日下午5時10分許持王志村所交付上開中華路住
    處之鑰匙，自行前往王志村上開中華路住處欲搬走私人物品
    ，詎料，王志村事後趕回上開中華路住處對於楊鈺萍未通知
    大樓保全人員而自行進入該屋反鎖房門心生不滿，竟將該住
    處門鎖破壞後進入與楊鈺萍再次發生口角爭執，王志村遂基
    於妨害自由之犯意，猛力拉住楊鈺萍之頭髮及手腳，強行將
    楊鈺萍拖行至大樓電梯內，致楊鈺萍行動自由遭受控制無力
    抗拒，迨電梯停在一樓開門時，為大樓保全人員吳聰義發現
    欲趨前制止時，王志村又以同一之方式強行將楊鈺萍拖離一
    樓電梯改從在旁之樓梯前往地下二樓，適為大樓住戶林護樺
    及其餘不知名住戶共四人目擊勸阻，王志村仍不放手，直至
    據報之員警黃博雄到場處理時，王志村始為鬆脫，並發現楊
    鈺萍身體受有頭部外傷、右肩挫傷、臀部挫傷、雙膝及右手
    腕擦傷等之傷害。
二、案經楊鈺萍訴由臺南市政府警察局永康分局報告臺灣臺南地
    方法院檢察署檢察官偵查起訴。
    理  由
一、本件係經被告王志村於準備程序期日為有罪之陳述（見本院
    卷第15頁背面），而經本院裁定以簡式審判程序加以審理，
    依據刑事訴訟法第273條之2規定排除嚴格證據調查；並依同
    法第310條之2之準用第454條之規定製作略式判決書，合先
    敘明。
二、本件有下列事證足資佐憑：
  (一)被告王志村於警詢、偵查中及本院審理時之自白。
  (二)證人即告訴人楊鈺萍於警詢、偵查中之證述。
  (三)目擊證人吳聰義、林護樺於警詢中之證述。
  (四)查獲員警黃博雄之職務報告書1份。
  (五)奇美醫療財團法人奇美醫院100年7月20日診斷證明書1份，
    及監視器翻拍照片4幀。
三、論罪科刑之理由：
  (一)核被告王志村所為，係犯刑法第302條第1項剝奪人之行動自
    由罪。又按刑法第302條第1項之妨害自由罪，原以強暴、脅
    迫為構成要件，其因而致普通傷害，乃強暴、脅迫當然之結
    果，除另有傷害故意外，仍祇成立該條項之罪，無同法第27
    7條第1項之適用，最高法院30年上字第3701號著有判例可資
    參照，因此，本件被告王志村之犯行，雖造成告訴人楊鈺萍
    受有如事實欄記載之傷害，然由告訴人楊鈺萍之證稱：伊所
    受之傷害係因被告王志村拖行過程所致等語可知（見臺灣臺
    南地方法院檢察署100年度偵字第10913號卷宗第16頁），伊
    所受傷害係因被告王志村涉犯剝奪人之行動罪之當然結果，
    參照前開見解，被告王志村自無另成立傷害罪之餘地，附此
    敘明。
  (二)爰審酌被告王志村僅因與女朋友分手之細故，竟動手拉住告
    訴人楊鈺萍之頭髮及手腳拖行、限制告訴人楊鈺萍之行動自
    由，造成告訴人楊鈺萍身體多處受有傷害，實屬不該，且迄
    今尚未與告訴人楊鈺萍就民事賠償事宜達成和解，惟念及其
    除本案外，並無其他刑事犯罪紀錄，有臺灣高等法院被告前
    案紀錄表1份附卷可參，素行尚佳，且犯後坦承犯行之態度
    ，本院認公訴檢察官具體求刑有期徒刑3月，經核尚屬適當
    ，乃量處如主文所示之刑，並諭知易科罰金之折算標準。
據上論結，應依刑事訴訟法第299條第1項前段、第273條之1第1
項、第310條之2、第454條第2項，刑法第302條第1項、第41條第
1項前段，刑法施行法第1條之1，判決如主文。
本案經檢察官何珩禎到庭執行職務。
中    華    民    國   100    年    12    月    6     日
                  刑事第十庭    法  官  陳淑勤
以上正本證明與原本無異。
如不服本判決應於收受本判決後10日內向本院提出上訴書狀，並
應敘述具體理由。其未敘述上訴理由者，應於上訴期間屆滿後20
日內向本院補提理由書狀（均須按他造當事人之人數附繕本）「
切勿逕送上級法院」。
                                書記官  蔡志賢
中    華    民    國   100    年    12    月    7     日
附錄本案論罪科刑法條：
中華民國刑法第302條第1項
私行拘禁或以其他非法方法，剝奪人之行動自由者，處5年以下
有期徒刑、拘役或3百元以下罰金。